【裁判字號】    98,小上,83
【裁判日期】    981019
【裁判案由】    損害賠償
【裁判全文】
臺灣板橋地方法院民事裁定              98年度小上字第83號
上  訴  人
即被上訴人  甲○○
被上 訴 人
即上 訴 人  詠鑫國際有限公司
法定代理人  乙○○
上列當事人間請求損害賠償事件，上訴人對於中華民國98年8 月
31日本院板橋簡易庭98年度板小字第1895號第一審判決提起上訴
，本院裁定如下：
    主  文
兩造上訴均駁回。
第二審訴訟費用由兩造各自負擔新臺幣壹仟伍佰元。
    理  由
一、按對於小額程序之第一審裁判之上訴，非以其違背法令為理
    由，不得為之，民事訴訟法第436 條之24第2 項定有明文。
    所謂判決違背法令係指判決不適用法規或適用不當者而言。
    且依同法第436 條之25規定，上訴狀內應記載上訴理由，並
    表明原判決所違背之法令及其具體內容，以及依訴訟資料可
    認為原判決有違背法令之具體事實，上訴狀或理由書如未依
    此項方法表明者，即難認為已對小額訴訟第一審判決之違背
    法令有具體之指摘。又上訴理由如僅引用原審判決時之攻擊
    防禦方法作為上訴理由，應認為未對原審判決有何具體之指
    摘，不得謂已合法表明上訴理由，其上訴均難認為合法。
二、上訴人甲○○上訴意旨略以：緣雙方係於民國97年1 月19日
    簽約，並已支付訂金新臺幣（下同）3,000 元，復於同年11
    月10日轉帳8,000 元，共計支付11,000元；另再提出裕隆汽
    車及三菱汽車之套件鑑定建議證明書，以及國都汽車LEXUS
    LS460 排氣飾板報價單及消費證明，足供證明上訴人甲○○
    並非空言請求。況當時係因承審法官於最後一次開庭時才詢
    問可否提出改裝套件工會認定為無效套件之證明，惟上訴人
    甲○○陳稱並無此工會，且任何烤漆廠均可證明此套件無法
    烤漆，承審法官當下即告知於98年8 月31日宣判，故上訴人
    甲○○係因無法申請鑑定證明書，而需多支付11,000元之套
    件費用，並不合理等語。
三、上訴人詠鑫國際有限公司（下稱詠鑫公司）上訴意旨則略以
    ：緣被上訴人甲○○前於97年1 月19日向上訴人詠鑫公司訂
    購TEANA 全車空力套件含尾翼一組，並委由上訴人詠鑫公司
    所屬之工程人員改裝成LS460D.AD 於上訴人甲○○所有之車
    輛。詎料被上訴人甲○○將車輛開走數日後，而於上訴人詠
    鑫公司請求支付尾款13,000元時，即諸多挑剔，並蓄意拖延
    。上訴人詠鑫公司雖當時即表示可將該車輛開回並為改善缺
    失，然被上訴人甲○○均避不見面，甚且於96年6 月3 日向
    臺北縣政府法制局提出消費案件申訴，上訴人詠鑫公司為維
    商譽，乃向被上訴人甲○○建議將車輛開回修正缺失，然被
    上訴人甲○○既不接受組裝之修正，亦不接受拆除該組裝回
    復原狀之提議，上訴人詠鑫公司僅得訴請被上訴人甲○○返
    還安裝套件之欠款，後為求息事寧人，乃將請求款項縮減為
    8,000 元，嗣經本院97年度板調字第1461號調解確定在案。
    惟被上訴人甲○○所欲改裝之車輛與真正適合改裝LS460D.A
    D 之車輛並非同款，僅能盡量作出圖片之感覺，此於改裝之
    初業已說明清楚，然被上訴人甲○○仍執意改裝，並於將車
    輛開走多月後，誣指該車多處碰撞痕跡為上訴人詠鑫公司安
    裝所致，本件實係被上訴人甲○○後悔將該車輛改裝，因而
    出爾反爾，上訴人詠鑫公司實無賠償之理，原審竟逕以被上
    訴人甲○○所拍之數張照片即認上訴人詠鑫公司於改裝車輛
    過程中確有損害車輛之情事，其認事用法殊有可議之處等語
    。
四、經查：
  (一)按小額訴訟程序之當事人除有因原法院違背法令致未能提出
    者外，於第二審程序不得提出新攻擊或防禦方法，民事訴訟
    法第436 條之28定有明文，是為貫徹小額程序之簡速性，避
    免因當事人於上訴程序提出新事實及證據而延滯訴訟，小額
    事件之第二審法院原則上應按第一審之訴訟資料，審核其訴
    訟程序及判決內容有無違背法令，當事人於第一審言詞辯論
    終結前未曾提出之訴訟資料，不得再行提出，此為民事訴訟
    法第436 條之28明定小額事件之當事人於第二審程序不得提
    出新攻擊或防禦方法之立法理由。本件上訴人甲○○提起上
    訴固據其提出存摺、排氣飾板報價單及消費證明、套件鑑定
    建議證明書等件，藉以證明上訴人甲○○確有支付改裝套件
    11,000元及排氣飾板6,420 元，且被上訴人詠鑫公司所為之
    改裝套件係屬無效云云。經核前揭證據或於原審判決前即已
    存在，卻未於原審辯論期日提出；抑或於原審判決後始作成
    ，然均屬於第一審程序中所未曾提出之新證據，且該證據之
    未能於原審提出，非由於原審法院違背法令所致，乃係可歸
    責於上訴人自己之事由而未能提出，是依前揭法條規定，本
    院自不得審酌。此外，上訴人甲○○復未具體指出原審判決
    究有如何違背法令之情事，更未指明原審判決所違反之法令
    條項或其內容以及依訴訟資料有何判決違背法令之具體事實
    ，參諸前開說明，亦不得謂已合法表明上訴理由。從而，本
    件上訴人甲○○之上訴顯難認為合法，應予駁回。
  (二)上訴人詠鑫公司則於上訴理由狀內指陳：上訴人詠鑫公司係
    依被上訴人甲○○之意思而將車輛改裝，卻於開走多月後，
    竟誣指該車輛之多處碰撞痕跡係因上訴人詠鑫公司安裝所致
    ，原審逕憑數張胡亂拍攝之照片，而認上訴人詠鑫公司於改
    裝過程中有損害車輛之情事，其認事用法殊有可議云云。然
    查，原審係依據被上訴人甲○○所提出原車未施工前之照片
    ，與經上訴人詠鑫公司施工後造成車輛損壞及不符合設計圖
    之比對圖片及相關附件之資料、裕信汽車股份有限公司之估
    價單等訴訟資料，而認車輛改造工程中確均有被上訴人甲○
    ○所稱之瑕疵存在，且被上訴人甲○○已支出30,910元之修
    繕費用等情，其認定前揭事實既係以前述於原審中所存在之
    訴訟資料為基礎，本於自由心證，而就證據取捨結果所為之
    事實認定，自難認有何違法之處。更何況，上訴人詠鑫公司
    亦未以原審判決違背法令為上訴理由，更未具體指摘原審判
    決究有何違背法令之具體事實，則依前開說明，自亦不得謂
    已合法表明上訴理由。基此，上訴人詠鑫公司所為之本件上
    訴，亦難認為合法，同應予以駁回。
五、第二審訴訟費用之負擔：查本件上訴費用各為1,500 元，應
    由上訴人各自負擔，爰確定如主文第2 項所示。
六、據上論結，本件上訴為不合法，依民事訴訟法第436 條之32
    第1 項、第2 項、第444 條第1 項前段、第436 條之19第1
    項、第95條、第78條，裁定如主文。
中    華    民    國    98    年    10    月    19    日
                  民事第一庭審判長法  官  李世貴
                                  法  官  高文淵
                                  法  官  黃若美
以上正本係照原本作成
不得抗告
中    華    民    國    98    年    10    月    19    日
                                  書記官  江怡萱


司法院資訊處製作；財團法人民間司法改革基金會備份。
